【裁判字號】    90,交聲,15
【裁判日期】    900731
【裁判案由】    違反道路交通管理處罰條例聲明異議
【裁判全文】
臺灣苗栗地方法院交通事件事裁定                      九十年度交聲字第一五號
    原處分機關  交通部公路局新竹區監理所苗栗監理站
    異  議  人  乙○○
    即受處分人          國民
右列受處分人因違反道路交通管理處罰條例案件，對於交通部公路局新竹區監理所苗
栗監理站中華民國九十年一月三十日所為之處分（原處分案號：苗稽駕字第五四─Ｆ
00000000號），聲明異議，本院裁定如左：
    主  文
異議駁回。
    理  由
一、本件異議意旨略以：異議人固於民國八十九年十二月二十日十七時三十分許，駕
    駛車牌號碼ＭＫ─０二六三號廂型車，沿苗栗縣竹南鎮由南往北方向行駛，行經
    維新路與新北街口時，不慎撞及被害人甲○○所騎乘之車牌號碼ＳＣＫ─九三七
    機車，惟因當時天候不佳有下雨情形，且異議人亦遵守交通規則及注意車前狀況
    ，當時確無明知己發生車禍致被害人甲○○受傷，而駕車肇事逃逸之情事，否則
    異議人豈會於當日接獲通後即至派出所陳述案情﹖況異議人亦與被害人甲○○達
    成民事和解，詎原處分機關以駕車肇事致人受傷未採取救護而逃逸為由，處罰異
    議人吊銷駕駛執照永久禁考，顯與事實不符，爰請求撤銷原處分等語。
二、按汽車駕駛人，駕駛汽車肇事致人受傷，應即採取救護或其他必要措施，並向警
    察機關報告，逃逸者，吊銷駕駛執照；汽車駕駛人，曾依第六十二條第一項之規
    定吊銷駕駛執照者，終身不得考領駕駛執照，道路交通管理處罰第六十二條第一
    項、第六十七條第一項規定甚明。查本件異議人所駕駛之廂型車係從對向迎面撞
    及被害人甲○○騎乘之機車，致被害人甲○○人車倒地，致被害人甲○○肩膀、
    臉及腿受有傷害等情，業據證人即被害人甲○○於本院調查中證述明確，此徵諸
    證人甲○○於庭訊中證述：「當天，我下班騎機車回家，當時下雨天色很暗，我
    要從維新街轉往小路，結果異議人開九人座廂型車，從對向車迎面而來，在正面
    撞到我，他車子的右前方撞到我機車倒地，我肩膀、臉及腿傷害，我意識模糊，
    異議人車子沒停下逃逸，我朋友看到馬到去追異議人，我朋友沒追到但記下車牌
    就去報警。」、「肇事地點附近有人跑出來看，所以肇事之人應該有看到。」、
    「（問：肇事有無撞擊聲﹖）『碰』一聲很大聲，附近的人跑出來看，警察說送
    我到醫院是五點半。」（參見本院九十年三月十三日訊問筆錄）等語自明，而參
    以異議人既自承係伊駕駛之上揭廂型車前罩燈與被害人甲○○騎乘之機車摩擦等
    情，連肇事地點附近之人都因聽到撞擊聲而跑出來看，則異議人對於當時其已撞
    及被害人甲○○騎乘之機車，應知之甚明，衡情理應下車查看是否有人受傷，是
    異議人辯稱伊當時確無明知己發生車禍致被害人甲○○受傷云云，自不足採信。
    次查，本件異議人到案係因被害人朋友於肇事現場記下車牌號碼後報警，經警查
    獲，尚難謂異議人係主動到案，異議人肇事後逃逸之情事甚明，雖被害人甲○○
    於本院調查中翻異前供詞，證述異議人應該不知道有撞到我等語，惟參諸被害人
    甲○○對異議人之肇事逃逸情事，既如前述證述甚詳，則被害人甲○○之翻異前
    詞恐係因與異議人達成民事和解，而迴護異議人之詞。末查，本件異議人與被害
    人甲○○就過失傷害部分達成民事和解，固有和解書影本一紙在卷可稽，惟仍無
    礙於異議人駕車肇事致人受傷而逃逸之行為成立，是異議人上開辯解，自係事後
    卸責之詞，不足採信。是以，本件異議人既係駕車肇事致人受傷未採取救護而逃
    逸，則原處分機關據以援引上開規定，裁處吊銷駕駛執照並永久禁考之處分，並
    無不當。本件異議為無理由，應予駁回。
三、據上論斷，應依道路交通案件處理辦法第十九條，裁定如主文。
中      華      民      國      九十      年      七    月    三十一    日
                                      臺灣苗栗地方法院交通法庭
                                          法  官  吳  炳  桂
右正本證明與原本無異。
如不服本裁定應於送達後五日內向本院提出抗告狀。
                                          書記官  楊  慧  萍
中      華      民      國      九十      年      八    月      六      日


司法院資訊處製作；財團法人民間司法改革基金會備份。
